最高法院民事裁定
                                    111年度台抗字第892號
再 抗告 人  蕭明弘                          
代  理  人  黃鷥媛律師
上列再抗告人因與相對人陳寶秀間請求返還不當得利強制執行聲
明異議事件，對於中華民國111年6月30日臺灣高等法院裁定（11
1年度抗字第733 號），提起再抗告，本院裁定如下：
    主  文
再抗告駁回。
再抗告程序費用由再抗告人負擔。
    理  由
本件第三人即債權人三德建材工業股份有限公司（下稱三德公
  司）執臺灣士林地方法院107年度重訴字第367號宣告假執行判
  決（下稱367號判決）為執行名義，聲請臺灣臺北地方法院（
  下稱臺北地院）民事執行處為強制執行，拍賣相對人在金進裕
  開發投資有限公司、裕順裕開發投資有限公司之出資額（下稱
  系爭出資額），經再抗告人拍定。詎臺北地院嗣撤銷拍定，並
  通知再抗告人領回繳納之保證金，該法院司法事務官並以367
  號判決業經臺灣高等法院110年度重上更一字第71號判決（下
  稱71號判決）廢棄為由，駁回再抗告人之異議，再抗告人不服
  該處分提出異議，亦經臺北地院裁定駁回。再抗告人不服，提
  出抗告。
原法院以：367號判決業經71號判決廢棄，改判駁回三德公司之
  請求，原准予假執行宣告之執行名義已不存在，執行法院因而
  於民國110年12月16日（原裁定誤載為110年1月16日）裁定駁
  回三德公司強制執行之聲請，未經該公司表示不服而告確定，
  並於111年1月24日函知再抗告人撤銷拍定程序，發還所繳之保
  證金，強制執行程序業已終結。再抗告人就執行法院撤銷拍定
  之處分聲明異議，既於執行程序終結後，已不許撤銷或更正原
  處分，即應駁回其異議，因而維持臺北地院駁回再抗告人異議
  之裁定，駁回再抗告人之抗告。
按假執行之宣告，因就本案判決或該宣告有廢棄或變更之判決
  ，自該判決宣示時起，於其廢棄或變更之範圍內，失其效力。
  民事訴訟法第395條第1項定有明文。又執行名義失其效力者，
  不得開始強制執行，已開始強制執行者，應即停止執行並撤銷
  已為之執行處分。查367號判決業於110年11月17日經71號判決
  廢棄，原准予假執行宣告之執行名義已失其效力，不得繼續強
  制執行程序，詎執行法院不查，仍於其後同年12月3日為系爭
  出資額之拍定，即有未當，執行法院因而予以撤銷，發還再抗
  告人所繳之保證金，並無不合。原法院以再抗告人就執行法院
  撤銷拍定之處分聲明異議，於執行程序終結後，已不許撤銷或
  更正原處分，而駁回其抗告，理由雖有欠當，結論並無不同，
  仍應予維持。再抗告意旨，以系爭出資額已經再抗告人拍定，
  拍賣程序已經終結，不得再撤銷拍定云云，指摘原裁定不當，
  聲明廢棄，非有理由。
據上論結，本件再抗告為無理由。依強制執行法第30條之1，民
  事訴訟法第495條之1第2項、第481條、第449條第2項、第95條
  、第78條，裁定如主文。
中　　華　　民　　國　　111 　年　　10　　月　　19　　日
                      最高法院民事第六庭
                          審判長法官  李  寶  堂
                                法官  林  玉  珮
                                法官  胡  宏  文
                                法官  蘇  芹  英
                                法官  高  榮  宏
本件正本證明與原本無異
                                      書  記  官
中　　華　　民　　國　　111 　年　　10　　月　　25　　日